【裁判字號】    90,訴,157
【裁判日期】    900330
【裁判案由】    偽造文書等
【裁判全文】
臺灣臺北地方法院刑事判決                            九十年度訴字第一五七號
    公  訴  人  臺灣臺北地方法院檢察署檢察官
    被      告  丙○○
右列被告因偽造文書等案件，經檢察官提起公訴（九十年度偵字第四九六號），本院
判決如左：
    主  文
丙○○共同連續行使偽造私文書，足以生損害於他人，處有期徒刑伍月，如易科罰金
以參佰元折算壹日。
扣案偽造之中國信託商業銀行卡號0000000000000000號信用卡、富
邦商業銀行卡號0000000000000000號信用卡各壹張、顧客存根聯簽
帳單貳紙，及未扣案之商店存根聯簽帳單貳紙上之「ＣＨＥＮ  ＣＨＺ」、「ＣＩ
ＹＡ」署押各壹枚均沒收。
    事  實
一、丙○○係澳門居民，因簽證即將到期，且經濟陷於拮据，為在台購物返回澳門，
    明知綽號「小五」之不詳姓名之男子所交付之四張信用卡，係偽造之信用卡，竟
    仍以新台幣（下同）一萬元之代價加以購買，旋基於為自己不法所有之概括犯意
    ，與乙○○（六十一年四月一日生，未起訴））基於犯意之聯絡，推由乙○○：
    （一）、先於八十九年十二月二十日二十一時五分左右，持其中偽造之中國信託
    商業銀行卡號0000000000000000號信用卡，至台北市○○○路
    ○段五十九號時間廊鐘錶公司，在繕印有消費金額之信用卡簽帳單（一式二聯）
    上偽簽「ＣＨＥＮ  ＣＨＺ」之署名一枚後，佯為購物交付該鐘錶公司店員，使
    店員陷於錯誤，交付價值一萬零九百六十二元之手錶二只；（二）、乙○○得手
    後，復於同日二十三時二十九分左右，基於行使偽造私文書之概括犯意，連續至
    台北市○○路二十七號親密關係化妝品店，持其中偽造之富邦商業銀行卡號00
    00000000000000號信用卡，以上開方法，在繕印有消費金額之信
    用卡簽帳單（一式二聯）上偽簽「ＣＩ  ＹＡ」之署名後，佯為購物而持交店員
    ，使該店員陷於錯誤，而交付價值一萬一千元之化妝品一組，足生損害於「ＣＨ
    ＥＮ  ＣＨＺ」、「ＣＩ  ＹＡ」、上述二店家，及中國信託商業銀行、富邦商
    業銀行。嗣經乙○○聯絡會合，於翌（二十一）日二時四十五分許，駕車途經台
    北市市○○道、八德路二段三六六巷口，為警臨檢查獲，並扣得丙○○所有上開
    供詐欺用之信用卡二張，及其所有供詐欺用之顧客存根聯簽帳單二紙。
二、案經台北市政府警察局松山分局移送台灣台北地方法院檢察署檢察官偵查起訴。
    理  由
一、訊據被告丙○○對於右開因即將返回澳門，且因經濟陷於拮据，乃以一萬元之代
    價，購買四張偽造之信用卡，而後交付乙○○購物，乙○○持其中二張信用卡，
    偽簽簽帳單，詐購前開物品之事實坦承不諱，而被告係與陳威呈同乘一部車而為
    警臨檢查獲，其中三張偽造之信用卡由被告身上起出，乙張偽造之信用卡則由陳
    威呈身上起出等情，亦經在場之警員即證人甲○○於本院審理中結證屬實，核與
    被告自白內容相符，復有收執聯簽帳單二紙、偽造之信用卡四張扣案為證，及贓
    物認領保管收據附卷可稽。事證明確，其犯行堪以認定。
二、被告行使偽造之信用卡，並偽簽「ＣＨＥＮ  ＣＨＺ」、「ＣＩ  ＹＡ」名義之
    信用卡簽帳單向店家購物，自足生損害於「ＣＨＥＮ  ＣＨＺ」、「ＣＩ  ＹＡ
    」、上述二店家，及中國信託商業銀行、富邦商業銀行。其行使偽造信用卡之行
    為，所為係犯刑法第二百十六條、第二百二十條第二項、第二百十條之行使偽造
    準私文書罪。其偽簽信用卡簽帳單之行為，係犯刑法第二百十六條、第二百十條
    之行使偽造私文書罪；偽造署押之行為，為偽造簽帳單私文書之階段行為，偽造
    簽帳單之行為為行使行為所吸收，均不另論罰。被告並進而向店家詐購商品，所
    為係犯刑法第三百三十九條第一項之詐欺取財罪。被告上開行為與乙○○有犯意
    聯絡及行為分擔，為共同正犯。其先後二次行使偽造之信用卡、行使偽造之簽帳
    單、詐欺取財之行為，均時間緊接，觸犯構成要件相同之罪名，顯係基於概括之
    犯意反覆為之，為連續犯，應各以一罪論，並加重其刑。所犯上開三罪名，有方
    法與結果之牽連關係，應從法定刑及情節較重之連續行使偽造私文書罪處斷。爰
    審酌其品行，犯罪之動機、目的無非意圖牟利，所用之手段，所詐購之物品價值
    ，所生交易安全之危害程度，暨犯罪後之態度等一切情狀，茲量處如主文所示之
    刑，並諭知易科罰金之折算標準。被告犯罪時間雖係於九十年一月十二日刑法第
    四十一條修正生效施行之前，但刑法第四十一條修正何種犯罪得易科罰金之規定
    ，僅係刑罰執行方法之變更，並非科處犯罪行為人刑罰之刑罰法令之變更，故並
    無新舊法比較問題，附此敘明。扣案偽造之中國信託商業銀行卡號000000
    0000000000號信用卡、富邦商業銀行卡號000000000000
    0000號信用卡各壹張、顧客存根聯簽帳單貳紙，係供詐欺犯罪所用之物，且
    屬被告所有，此經被告供陳在卷，應予宣告沒收；及未扣案之商店存根聯簽帳單
    貳紙上之「ＣＨＥＮ  ＣＨＺ」、「ＣＩ  ＹＡ」署押各壹枚，無證據證明已滅
    失，依刑法第二百十九條，併予宣告沒收。其餘扣案之二張信用卡，並非供犯罪
    所用之物，亦無證據證明係預備供犯罪所用之物，且非屬違禁物，自無庸為沒收
    之諭知，應予說明。
據上論結，應依刑事訴訟法第二百九十九條第一項前段，刑法第二十八條、第五十六
條、第二百十六條、第二百二十條第二項、第二百十條、第三百三十九條第一項、第
五十五條、第四十一條、第三十八條第一項第二款、第二百十九條，罰金罰鍰提高標
準條例第一條前段、第二條，判決如主文。
本案經檢察官許永欽到庭執行職務
中    華    民    國      九十        年      三      月      三十    日
                                      臺灣臺北地方法院刑事第四庭
                                          法  官  侯水深
右正本證明與原本無異。
如不服本判決，應於判決送達後十日內，向本院提出上訴狀。
                                          書記官  陳彥蕖
中    華    民    國      九十        年      三      月      三十    日
刑法第二百十六條
行使第二百十條至第二百十五條之文書者，依偽造、變造文書或登載不實事項或使登
載不實事項之規定處斷。
刑法第二百十條
偽造、變造私文書，足以生損害於公眾或他人者，處五年以下有期徒刑。
刑法第二百二十條
在紙上或物品上之文字、符號、圖畫、照像，依習慣或特約，足以為表示其用意之證
明者，關於本章及本章以外各罪，以文書論。
錄音、錄影或電磁紀錄，藉機器或電腦之處理所顯示之聲音、影像或符號，足以為表
示其用意之證明者，亦同。
稱電磁紀錄，指以電子磁性或其他無法以人之知覺直接認識之方式所製成之紀錄，而
供電腦處理之用者。
刑法第三百三十九條
一意圖為自己或第三人不法之所有，以詐術使人將本人或第三人之物交付者，處五年
  以下有期徒刑、拘役或科或併科一千元以下罰金。


司法院資訊處製作；財團法人民間司法改革基金會備份。
